【裁判字號】    90,訴,709
【裁判日期】    901019
【裁判案由】    偽造文書等
【裁判全文】
臺灣板橋地方法院刑事判決                            九十年度訴字第七九號
    公  訴  人  臺灣板橋地方法院檢察署檢察官
    被      告  乙○○
右列被告因偽造文書等案件，經檢察官提起公訴（八十九年度偵緝字第一四九一號）
，本院判決如左：
    主  文
乙○○行使偽造私文書，足以生損害於他人，累犯，處有期徒刑柒月。換貼於甲○○
國民身分證上之乙○○相片壹幀、偽造之「甲○○」印章壹枚及換領國民身分證申請
書（流水號碼：00000000號）上偽造之甲○○署名壹枚與印文貳枚均沒收。
    事  實
一、乙○○（原名曾鳳雀，民國八十八年七月九日更為現名）曾於八十八年間因偽造
    文書及誣告等案件，經臺灣桃園地方法院以八十七年度易字第二四七七號判決應
    執行有期徒刑五月確定，於八十八年五月八日執行完畢（構成累犯）。其意圖為
    自己不法之所有，於八十九年三月二十日，在位於臺北縣泰山鄉○○路○段十六
    號之瑪丹娜ＫＴＶ店內，竊取其同事甲○○所有、置放於皮包內之國民身分證乙
    紙，得手後即在不詳時地，將所竊得甲○○之國民身分證換貼為本人之照片而變
    造該國民身分證，再於同年月二十四日，先在位於臺北縣新莊市○○路之某刻印
    店內，委託不知情之店內人員偽刻「甲○○」之印章乙枚，旋即持經變造之甲○
    ○國民身分證與偽造之「甲○○」印章及其本人之相片，前往位於臺北縣新莊市
    ○○路一五○號二樓之臺北縣新莊市戶政事務所，冒稱其係甲○○，並以換領身
    分證為由，冒用甲○○之名義申請換領身分證，以在換領身分證申請書上偽造「
    甲○○」之簽名乙枚、蓋用偽造之「甲○○」印章而偽造印文二枚之方式，偽造
    換領國民身分證申請書（流水號碼：00000000號），並持交向該戶政機
    關承辦人員而行使之，使該戶政機關交付換發貼有乙○○照片之甲○○國民身分
    證予乙○○收受，足生損害於戶政機關對於戶籍管理之正確性及甲○○本人。嗣
    於八十九年四月一日甲○○前往臺北縣新莊戶政事務所辦理國民身分證之補發時
    ，始知上情。
二、案經臺北縣警察局新莊分局報告臺灣板橋地方法院檢察署檢察官偵查起訴。
    理  由
一、右揭犯罪事實，業據被告乙○○自白不諱，核與告訴人甲○○指述之情節一致，
    堪信被告自白應與事實相符。此外復有前開經換貼乙○○相片之甲○○國民身分
    證影本乙紙、換領國民身分證申請書乙份及臺北縣新莊戶政事務所八十九年四月
    五日八九北縣莊戶字第四七一五號函、法務部戶役政連結作業系統查詢資料、在
    監在押查詢資料等附卷可資佐證，本件事證明確，被告犯行堪予認定。
二、核被告所為，係犯刑法第三百二十條第一項之竊盜罪（偷竊國民身分證部分），
    同法第二百十六條、第二百十二條之行使變造特種文書罪（持用換貼後之國民身
    分證部分），同法第二百十六條、第二百十條之行使偽造私文書罪（持交偽造之
    換領國民身分證申請書部分），及同法第二百十七條第一項之偽造印章罪（偽刻
    甲○○印章部分）。被告偽造甲○○印文、署押行為，為偽造私文書之部分行為
    ，應為偽造私文書之犯行所吸收，不另論罪。其利用不知情之刻印店人員偽造「
    甲○○」印章，為間接正犯。又被告所犯上開四罪間，有目的與手段之牽連犯關
    係，應依刑法第五十五條之規定從重罪之行使偽造私文書罪論處。其曾於八十八
    年間因偽造文書及誣告等案件，經臺灣桃園地方法院以八十七年度易字第二四七
    七號判決應執行有期徒刑五月確定，於八十八年五月八日執行完畢，此有臺灣高
    等法院檢察署刑案紀錄簡覆表附卷足參，其於五年以內再犯本件最重本刑為有期
    徒刑以上之罪，為累犯，應依刑法第四十七條之規定加重其刑。爰審酌被告之素
    行、犯罪之動機、使用之手段、造成之危害及在偵審中能坦認犯行，犯罪後態度
    尚非不佳等一切情狀，量處如主文所示之刑，以示儆懲。偽造之「甲○○」印章
    乙枚及換領國民身分證申請書（流水號碼：00000000號）上偽造之甲○
    ○署名乙枚與印文二枚，均應依刑法第二百十九條之規定沒收。另換貼於甲○○
    國民身分證上之乙○○相片壹幀，為被告所有供其本件犯行所用之物，雖未扣案
    ，然並無證據足認已然滅失，仍應依刑法第三十八條第一項第二款之規定併為沒
    收之諭知。
三、被告雖因另犯偽造文書案，經臺灣桃園地方法院於九十年一月三十一日以八十九
    年度訴字第一七四五號判處有徒刑三月確定，然該案係被告假冒他人而向戶政事
    務所以遺失身分證為由申請補發，與本案之行為係竊得他人國民身分證並經變造
    後，以換領之方式申請換發，二者之行為態樣並不相同，再參酌該案與本案間之
    行為時相距半年有餘，是被告本件犯行上開判決之行為並非基於同一概括犯意為
    之，無連續犯之裁判上一罪關係，自非上開確確定判決效力所及，本院依法仍應
    審判，併此敘明。
據上論斷，應依刑事訴訟法第二百九十九條第一項前段、刑法第二百十六條、第二百
十條、第二百十二條、第二百十七條第一項、第三百二十條第一項、第五十五條、第
四十七條、第二百十九條、第三十八條第一項第二款、罰金罰鍰提高標準條例第一條
前段，判決如主文。
中      華      民      國    九十      年      十      月    十八    日
                                  臺灣板橋地方法院刑事第二庭
                                          法  官  楊  博  欽
右正本證明與原本無異。
如不服本判決，應於判決送達後十日內，向本院提出上訴狀。
                                          書記官  潘  文  賢
中      華      民      國      九十      年      十      月    十八    日
附錄本案論罪科刑法條全文：
中華民國刑法第三百二十條
  意圖為自己或第三人不法之所有，而竊取他人之動產者，為竊盜罪，處五年以下有
  期徒刑、拘役或五百元以下罰金。
  意圖為自己或第三人不法之利益，而竊佔他人之不動產者，依前項之規定處斷。
  前二項之未遂犯罰之。
中華民國刑法第二百一十條
  偽造、變造私文書，足以生損害於公眾或他人者，處五年以下有期徒刑。
中華民國刑法第二百一十二條
  偽造、變造護照、旅券、免許證、特許證及關於品行、能力服務或其他相類之證書
  、介紹書，足以生損害於公眾或他人者，處一年以下有期徒刑、拘役或三百元以下
  罰金。
中華民國刑法第二百一十六條
  行使第二百十條至第二百十五條之文書者，依偽造、變造文書或登載不實事項或使
  登載不實事項之規定處斷。
中華民國刑法第二百一十七條
  偽造印章、印文或署押，足以生損害於公眾或他人者，處三年以下有期徒刑。
  盜用印章、印文或署押，足以生損害於公眾或他人者，亦同。


司法院資訊處製作；財團法人民間司法改革基金會備份。
